臺灣高雄地方法院刑事判決　　　　 96年度簡上字第62號
上　訴　人
即　被　告　丙○○
　　　　　　乙○○
上二人共同
選任辯護人　蔡錫欽律師
上列上訴人因違反商標法案件，不服本院高雄簡易庭民國95年11
月30日95年度簡字第7029號第一審簡易判決（聲請簡易判決處刑
案號：95年度偵字第7469號），提起上訴，經上訴人於本院審理
時為有罪之陳述，經本院裁定以簡式審判程序審理，判決如下：
    主  文
上訴駁回。
丙○○、乙○○均緩刑貳年，並應各向國庫支付新臺幣貳萬元。
    事實及理由
一、本件上訴人即被告丙○○、乙○○，所犯均係死刑、無期徒
    刑、最輕本刑為3年以上有期徒刑以外之罪，渠等於本院審
    理程序就被訴事實為有罪之陳述，經本院合議庭告知簡式審
    判程序之旨，並聽取其等與公訴人之意見後，經本院合議庭
    裁定進行簡式審判程序，合先敘明。
二、本案經本院審理結果，認第一審簡易判決之認事、用法及量
    刑均無不當，應予維持，並引用第一審簡易判決書（含聲請
    簡易判決處刑書）記載之事實、證據及理由（詳如附件）。
三、被告2人上訴意旨原為：其等並未為上開犯行，請求撤銷原
    判決，諭知其等無罪等語；嗣後其等於本院審判中坦承犯行
    ，均以：其等已坦承犯行，請求輕判並准予諭知緩刑等語。
    經查：
(一)原審以被告2 人所為，係犯商標法第82條、第81條第1 款之
    明知未得商標權人同意，於同一商品，使用相同於他人註骿
    商標之商品而販賣罪，並審酌被告2 人罔顧商標專用權人花
    費大量金錢所建立之商品形象，任意侵害他人商標專用權牟
    利，其犯罪之動機及目的均不可取，且渠等犯後態度，惟念
    及渠等販賣之仿冒商品獲利非鉅等一切情狀，依刑事訴訟法
    第449 條第1 項前段、第3 項、第454 條第2 項、第450 條
    第1 項，商標法第82條、第81條第1 款、第83條，刑法第11
    條、第2 條第1 項前段，第28條 (原審漏引該法條應予補正
    ) ，修正前刑法第41條第1 項前段，修正前罰金罰鍰提高標
    準條例第2 條（已刪除），均量處被告丙○○、乙○○各拘
    役55日，並諭知易科罰金之折算標準，扣案仿冒七星牌商標
    之香煙壹條（內含仿冒七星牌商標之香煙壹拾包），沒收之
    。核其認事用法均無違誤，量刑亦甚妥適，其上訴為無理由
    ，應予駁回。
(二)按刑法第74條關於緩刑之規定，於95年7 月1 日亦經修正施
    行，惟緩刑規定並非關於行為可罰性之法律規範，而係屬刑
    之宣告規範，無現行刑法第2 條第1 項之適用，其適用關係
    乃以案件在裁判時為準，並非以行為時為準，本案犯罪時間
    固在前揭刑法修正施行前，惟裁判時已於刑法修正施行後，
    就緩刑之宣告自應適用現行刑法第74條之規定（參照最高法
    院95年第8 次刑事庭會議決議），被告2 人均未曾受有期徒
    刑以上刑之宣告，有臺灣高等法院被告前案紀錄表2 份在卷
    可按，茲念被告2 人因一時失慮而觸法，於本院審理中均已
    坦承犯行，足見被告2 人確有悔意，諒經此偵、審及刑之宣
    告程序，當知所警惕，且被告2 人須扶養6 歲之幼子，有被
    告之戶籍謄本1 紙附卷可資佐證，平日由被告丙○○照顧其
    幼子，因被告丙○○有輕度肢障，此有中華民國身心障礙手
    冊附卷可參，被告2 人家中之經濟來源除由被告丙○○領殘
    障補貼外，須依靠被告乙○○經營檳榔攤維生，業據被告2
    人於本院審理時供述明確，足見被告2 人家庭經濟狀況不佳
    ，故本院審酌上情，認尚無逕對初犯且惡性非重之被告2 人
    施以短期自由刑之必要，原審所宣告之刑以暫不執行為適當
    ，依修正後刑法第74條第1 項第1 款規定，諭知被告2 人均
    緩刑2 年，以啟自新。復斟酌被告2 人表明願各支付國庫2
    萬元，以求緩刑之宣告，經檢察官表示同意，本院考量被告
    2 人所犯情節認上開支付金額尚稱適當，爰依同條第2 項第
    4 款規定，命被告2 人應各向國庫支付2 萬元，以期被告2
    人此後能謹言慎行，避免再犯。
四、據上論斷，應依刑事訴訟法第455 條之1 第1 項、第3 項、
    第273 條之1 第1 項、第373 條、第368 條，刑法第74條第
    1 項第1 款、第2 項第4 款，判決如主文。
本案經檢察官甲○○到庭執行職務。
中　　華　　民　　國　　96　　年　　5 　　月　 16　　　日
                  刑事第十五庭  審判長 法　官  唐照明
                                       法　官  周宛瑩
                                       法　官  文昌
以上正本證明與原本無異。
不得上訴。
中　　華　　民　　國　　96　　年　　5 　　月　 18　　　日
　　　　　　　　　　　　　　　　　　　 書記官  吳良美
